臺灣板橋地方法院刑事判決             100年度訴字第1633號
公  訴  人  臺灣板橋地方法院檢察署檢察官
被      告  陳維弘
上列被告因違反毒品危害防制條例案件，經檢察官提起公訴（10
0 年度毒偵字第4088號），因被告於本院準備程序中為有罪之陳
述，本院告知被告簡式審判程序之旨，並聽取當事人之意見後，
經合議庭裁定由受命法官獨任進行簡式審判程序，判決如下：
    主  文
陳維弘施用第一級毒品，累犯，處有期徒刑捌月；又施用第二級
毒品，累犯，處有期徒刑肆月。應執行有期徒刑拾月。
    事  實
一、陳維弘前因施用毒品案件，經本院以九十七年度毒聲字第一
    ○四五號裁定送觀察、勒戒後，因認有繼續施用毒品傾向，
    經本院以九十八年度毒聲字第八六號裁定送強制戒治，於民
    國九十八年十一月二日因認無繼續戒治之必要釋放出所，並
    由臺灣板橋地方法院檢察署檢察官於九十八年十二月一日以
    九十八年度戒毒偵字第七九三號為不起訴處分確定。另因施
    用毒品案件，經本院以九十九年度簡字第二三號刑事簡易判
    決判處有期徒刑三月，於九十九年二月一日判決確定，並於
    九十九年十月八日縮刑期滿執行完畢出監（本件構成累犯）
    。詎其猶不知悔改，於上開強制戒治執行完畢釋放後之五年
    內，竟又基於施用第一級毒品海洛因及第二級毒品甲基安非
    他命之犯意，分別於一百年一月二十八日某時（即一百年一
    月二十九日下午五時為警採尿前二十六小時內某時）在新北
    市三重區○○○街六八巷十八號住處，以將甲基安非他命置
    入吸食器內燒烤吸食其煙霧之方式施用第二級毒品甲基安非
    他命一次，接著又以將海洛因以水稀釋後置入針筒內施打之
    方式，施用第一級毒品海洛因一次。嗣因其為毒品列管人口
    ，經警通知於一百年一月二十九日下午五時許前往警局採集
    尿液送驗而查獲上情。
二、案經新北市政府警察局新莊分局報告臺灣板橋地方法院檢察
    署檢察官偵查起訴，因陳維弘於本院準備程序中為有罪之陳
    述，經本院合議庭裁定以簡式審判程序審理。
    理  由
一、訊據被告陳維弘對於前揭犯罪事實均坦承不諱，經查：
（一）被告經警採尿送台灣檢驗科技股份有限公司以酵素免疫分
      析法篩檢、氣相層析質譜儀分析法確認，檢驗結果認該尿
      液呈嗎啡及甲基安非他命陽性反應，有該公司一百年三月
      四日濫用藥物檢驗報告、應受尿液採驗人尿檢體採集送驗
      紀錄表各一份附卷可稽。復查：
  １、海洛因施用入人體後水解還原成嗎啡，再循嗎啡之代謝方
      式排出體外，業據行政院衛生署藥物食品檢驗局以七三藥
      檢壹字第○三○二二一號函說明綦詳，且尿液中能否驗出
      嗎啡陽性反應，與其投與量、投與途徑、採尿時間、個人
      體質及檢測方法之靈敏度有關，國外曾有文獻報導注射六
      毫克之海洛因鹽酸鹽，其代謝物嗎啡之平均可檢出時限約
      為二十六小時，亦經行政院衛生署藥物食品檢驗局於八十
      一年九月八日以（八一）藥檢壹字第八一一四八八五號函
      釋明在案。
  ２、甲基安非他命經口服投與後，約百分之七十於二十四小時
      內自尿中排出，約百分之九十於九十六小時內自尿中排出
      ，由於目前國內尿液中甲基安非他命之檢驗僅為鑑定其是
      否呈陽性反應，尚未定其含量，且甲基安非他命成分之檢
      出與其投與方式、投與量、個人體質、採尿時間與檢測儀
      器之精密度等諸多因素有關，因此僅憑尿液中呈甲基安非
      他命陽性反應，並無法確實推算吸食時間距採集時間之長
      短，惟依上述資料推斷，最長可能不會超過四日即九十六
      小時，此經行政院衛生署藥物食品檢驗局於八十一年二月
      八日以（八一）藥檢壹字第○○一一五六號函釋明在案。
  ３、前揭尿液檢驗報告載明係以GC/MS （即氣相層析質譜儀分
      析法）方法作為確認檢驗之方式，而該方法之原理係檢品
      經氣化後，通過層析管分離純化，再將純化後之成分循序
      送入質譜儀做個別鑑定。因質譜儀所測定之圖譜，在化學
      上被公認具有指紋特性，故可據以完全判定該檢品係為何
      種化合物。是以氣相層析質譜儀作藥物及其代謝產物之定
      性及定量分析，幾乎不會有偽陽性反應產生，此經台北榮
      民總醫院於八十三年四月七日以八三北總內字第三○五九
      號函釋明在案。
  ４、準此被告之尿液經以氣相層析質譜儀分析法檢驗，既係呈
      嗎啡及甲基安非他命陽性反應，顯見被告應有在前揭犯罪
      時間施用第一級毒品海洛因及第二級毒品甲基安非他命之
      行為甚明。
（二）被告前因施用毒品案件經本院裁定送強制戒治執行完畢後
      ，於觀察、勒戒後，認無繼續施用毒品傾向，於九十八年
      十一月二日釋放出所，並由臺灣板橋地方法院檢察署檢察
      官為不起訴處分確定，有臺灣高等法院被告前案紀錄表附
      卷可憑，復於強制戒治執行完畢後五年內，再犯本件施用
      第一級毒品海洛因及施用第二級毒品甲基安非他命之事實
      ，堪以認定。從而本件事證明確，被告犯行洵堪認定，應
      予依法論科。
二、按海洛因、甲基安非他命分屬於毒品危害防制條例第二條第
    二項第一款所規定之第一級毒品及同條項第二款所規定之第
    二級毒品，核被告施用海洛因、甲基安非他命之行為，分別
    係犯毒品危害防制條例第十條第一項之施用第一級毒品罪及
    同條第二項之施用第二級毒品罪。其持有毒品之低度行為，
    應為施用毒品之高度行為所吸收，均不另論罪。被告所犯上
    開二罪間，犯意各別，罪名互異，應分論併罰。又被告前有
    如事實欄所載刑事科刑及執行情形，有上開臺灣高等法院被
    告前案紀錄表一份在卷可憑，其於受有期徒刑之執行完畢後
    ，五年以內故意再犯本件有期徒刑以上之罪，為累犯，應依
    刑法第四十七條第一項之規定加重其刑。本院審酌被告施用
    毒品，足以戕害身心，滋生其他犯罪，惡化治安，嚴重損及
    公益，且被告前曾犯施用毒品罪，業經觀察、勒戒、強制戒
    治及刑事執行完畢，仍未戒斷其施用毒品之惡習，竟再為本
    件施用毒品犯行，顯見其不思悔改，兼衡其素行非佳，有臺
    灣高等法院被告前案紀錄表一份在卷可按，而其施用毒品行
    為於本質上係屬自我戕害行為，反社會性之程度應屬較低，
    及其犯後坦承犯行，態度尚屬良好等一切情狀，量處如主文
    所示之刑，並定其應執行之刑，以資懲儆。
據上論斷，應依刑事訴訟法第二百七十三條之一第一項、第二百
九十九條第一項前段，毒品危害防制條例第十條第一項、第二項
、第二十三條第二項，刑法第十一條前段、第四十七條第一項、
第五十一條第五款，判決如主文。
本案經檢察官陳宣每到庭執行職務。
中    華    民    國   100    年    8     月    31    日
                  刑事第八庭      法  官  劉  安  榕
以上正本證明與原本無異。
如不服本判決，應於判決送達後10日內敘明上訴理由，向本院提
出上訴書狀（應附繕本），上訴於臺灣高等法院；未敘述上訴理
由者，應於上訴期間屆滿後20日內向本院補提理由書（均須按他
造當事人之人數附繕本），切勿逕送上級法院。
                                  書記官  陳  盈  真
中    華    民    國   100    年    9     月    5     日
附錄本案論罪科刑法條全文：
毒品危害防制條例第10條
施用第一級毒品者，處六月以上五年以下有期徒刑。
施用第二級毒品者，處三年以下有期徒刑。